【裁判字號】    90,上易,1300
【裁判日期】    900920
【裁判案由】    竊盜
【裁判全文】
臺灣高等法院高雄分院刑事判決    九十年度上易字第一三號
    上  訴  人  台灣高雄地方法院檢察署檢察官
    被      告  甲○○
右上訴人因被告竊盜案件，不服臺灣高雄地方法院八十八年度易字第四六四號中華
民國九十年三月二十一日第一審判決（起訴案號：臺灣高雄地方法院檢察署八十八年
度偵字第一五八六號），提起上訴，本院判決如左：
      主  文
上訴駁回。
      理  由
一、公訴意旨略以：被告甲○○與蔡天南（經原審判處竊盜罪確定）共同意圖為自己
    不法之所有，於八十八年六月二十日十四時三十分許，在高雄市○○區○○路與
    勝利路口附近龜山停車埸，持螺絲起子、瑞士刀，由被告甲○○在旁把風，而由
    蔡天南持螺絲起子撬開許萬財所有車號ＸＺ─八一六五號自小客車車門，入內竊
    取行動電話一只；旋由蔡天南把風，而由甲○○撬開在旁之蔡水天所有車號ＺＡ
    ─一五三號營業小客車車門鎖，入內竊取行動電話一只，隨後於同日十四時三十
    五分許，在高雄市區○○路慈濟宮前為警查獲，並扣得行竊用鑰匙十一支、螺絲
    起子三支、瑞士刀一支，手電筒一個。因認被告甲○○涉有刑法第三百二十一條
    第一項第三款之攜帶兇器竊盜罪嫌云云。
二、按犯罪事實應依證據認定之，無證據不得推定其犯罪事實；不能證明被告犯罪者
    ，應諭知無罪之判決，刑事訴訟法第一百五十四條、第三百零一條第一項定有明
    文。所謂犯罪事實之證據，係指足以認定被告確有犯罪行為之積極證據而言，該
    項證據且須適合被告犯罪事實之認定，始得採為斷罪資料。又共同被告不利於己
    之陳述，固得採為其他共同被告犯罪之證據，惟此項不利之陳述，須無瑕疵可指
    ，而就其他方面調查，又與事實相符，始得採為其他共同被告犯罪事實之認定。
    （最高法院二十九年上字第三一０五號、四十六年台上字第四一九號、五十三年
    台上字第二七五０判例參照）。
三、本件公訴人認被告甲○○涉有上開竊盜罪嫌，無非以同案被告蔡天南供述，於上
    述時地與甲○○共同竊取被害人許萬財、蔡水天小客車內行動電話各一只，並有
    贓物領據及作案工具螺絲起子等扣案可證為其論據。訊之被告甲○○堅決否認有
    右揭共同竊盜犯行，辯稱：伊未與蔡天南至同至被害人失竊現場，更無共同行竊
    之事等語。
四、經查，同案被告蔡天南固曾於警訊、偵查及原審審理中供稱，伊竊取許萬財車內
    之行動電話，係由甲○○把風。旋由伊把風，而由甲○○在同處竊取蔡天水行動
    電話一只云云。嗣於九十年二月二十一日原審訊問中，改稱：「找他（甲○○）
    到高雄玩，我臨時起意，都是我下手偷的。」與其前供述蔡天水之手機係由被告
    甲○○下手竊取，前後不一。且同案被告蔡天南對於當天如何與被告甲○○見面
    ，前往案發現場等情，供稱「我忘記了」；又稱當日係與甲○○騎一部機車至現
    場行竊，伊本人先行離開。何以二人共騎機車前往高雄蓮池潭玩，臨時起意共同
    行竊，豈有於得手後，竟將甲○○棄於現場，亦有悖常情。況本案係目擊證人張
    開雲於上述時地帶家人到蓮池潭玩，車子停在停車場，爬到虎口塔上往下看，看
    到蔡天南在很多的車子旁停留，並有開車門動作，立刻就打電話報警，蔡天南打
    開車門並拿走車內的小東西，然後走到大榕樹下的機車旁，將偷來的東西放在機
    車座椅內，只看到蔡天南一人行竊，沒有看到其他人，警察到時並指引警察逮捕
    嫌犯等情，亦據證人張開雲於及本院證述明確，佐以被害人許萬財、蔡天水失竊
    之行動電話均在同案被告蔡天南身上查獲，此經同案被告蔡天南供承在卷，是同
    案被告蔡天南不利被告甲○○之供述，顯有瑕疵，且與目擊證人張開雲證述不符
    ，尚難採為被告甲○○不利之認定。此外又查無其他任何積極之證據，足認被告
    有上述犯行，因此原審以不能證明被告犯罪而諭知無罪之判決，核無不合，檢察
    官上訴意旨，仍執前詞，指摘原判決不當，非有理由，應予駁回。
五、被告甲○○經合法傳喚，無正當理由不到庭，不待其陳述逕行判決。
六、移送併辦部分：台灣高雄地方法院檢察署檢察官移送九十年度偵字第一二四一八
    號被告甲○○竊盜部分，檢察官認與本件上開起訴部分，有連續犯之裁判上一罪
    之關係，為起訴效力所及，移請一併審理，惟本件起訴部分業經為無罪之諭知，
    該移送併辦部分即與起訴部分不生連續犯之裁判上一罪之關係，而非屬本件起訴
    效力所及，本院無從一併審酌，應予退還，由檢察官另行偵查，併此敘明。
據上論結，應依刑事訴訟法第三百六十八條、第三百七十一條，判決如主文。
本案經檢察官陳惠珠到庭執行職務。
中    華    民    國      九十      年       九       月     二十     日
                              臺灣高等法院高雄分院刑事第一庭
                                  審判長法官  李春昌
                                        法官  邱永貴
                                        法官  周賢銳
右正本證明與原本無異。
不得上訴。
                                      書記官  黃琳群
中    華    民    國      九十      年       九       月    二十四    日
                                                                      Ｄ


司法院資訊處製作；財團法人民間司法改革基金會備份。
